---
title: "cap1 -The Very Basics"
output: html_document
autor: Washington Candeia
editor_options: 
  chunk_output_type: inline
---

```{r setup, include=FALSE}
knitr::opts_chunk$set(echo = TRUE)
```

## Objetos 

  Um objeto em R é onde se pode armazenar uma informação. Pode ser uma variável. 


```{r}
a <- 1
print(a)
a + 2

dado <- 1:6
dado
# Outras variáveis/objetos
my_number <- 1
print(my_number)

my_number <- 999
print(my_number)

name <- "washington"
Name <- "WASHINGTON"

print(name)
print(Name)
```

Quando se cria um objeto em R, é possível visualizá-lo no painel ao lado, **_Environment_**. Agora, é possível observar dois objetos: `a` e `die`.  
Além disso, R pode sobrescrever os objetos se usados mais de uma vez.  

É possível observar todos os nomes criados com outra função, `ls()` que resultará em `r ls()`. 

O que é interessante em R é que se pode utizar operações matemáticas de forma rápida e prática: 

```{r}
dado - 1
dado / 2
dado * dado
```

Note que os resultados são iguais a operação realizada em cada número.  
A isso, chamamos de _element-wise execution_, que é diferente de uma multiplicação de matrizes em álgebra linear, por exemplo. R pode utiliar um vetor e multiplicá-lo por outro vetor de mesma dimensão, como em **dado x dado** = `r dado * dado`.  

Mas, no caso de vetores de tamanhos diferentes, ele repetirá um dos vetores, até que este fique do tamanho do outro:  

```{r}
dado + 1:2

# Quando o outro objeto não é um multiplo de die, não será possível
dado + 1:4
```

  Note que, cada membro do **dado** é somado a 1 e 2.  
Veja que, não sendo um múltiplo do primeiro objeto, não será possível fazer a operação, e o resultado será `r dado + 1:4`.  


**_Element-wise operations_** são uma característica útil em R pois permitem manipular grupos de valores em uma forma ordenada. Por exemplo, trabalhando-se com _datasets_ estas operações garantem que valores de uma observação ou caso serão pareadas apenas com valores de mesma observação ou caso.  

Mas, se você quiser fazer manipulação tradicional de matrizes, é preciso utilizar a forma correta. 

```{r}
# Inner multiplication
dado %*% dado

# Outer multiplication
dado %o% dado
```

Transposição de matrizes com `t` e determinante com `det`.  

Usando uma função adequada, é possível também, gerar valores aleatórios, conforme um dado real. 

## Funções

Para lançar o dado e obter um único número, usaremos a função de R chamada `sample`. Essa função leva dois **argumentos**, sendo o primeiro um vetor - nomeado `x` - e o segundo, um tamanho - nomeado `size`.  
```{r}
sample(x = 1:4, size = 2)
```

Para nosso caso, de rolar um dado, o adequado é que o vetor contenha a sequçência de 1 a 6 (os seis lados do dado), sendo que seu tamanho, ou número de amostras, seja um, pois é o valor de uma das seis faces do dado, quando o lançamos.  

```{r}
sample(x = dado, size = 1)
```


Sendo assim, se lançarmos nosso dado de seis faces, a primeira a surgir será `r sample(x = dado, size = 1)`.  

Se não sabemos que argumento utilizar em uma função, utilizemos outra função para isso: `args`. 

```{r}
args(sample)
```

Ou, no caso da função `round`:  

```{r}
args(round)
```

Note que, neste últiimo caso, o argumento para `digits` está como zero. Isto ocorre porque este úlimo argumento é **opcional**. Quer dizer que, se você deixar do jeito que está, ele manterá seu valor em zero, ou seja, é um valor _default_.  

Nós podemos mudar, especificando por exemplo, que queremos que os números sejam arredondados para dois dígitos após a vírgula.  

```{r}
round(3.1415, digits = 2)
```


Usando argumento `replace` na função `sample` é uma forma de conseguir utilizá-la para obter duas amostras independentes. Assim, é como se jogássemos o dado duas ou mais vezes (lembrando de especificar como argumento em `size` nesta função). 

```{r}
sample(dado, size = 2, replace = TRUE)
```

Pode-se armazenar a função em uma variável, facilitando o seu uso. 

```{r}
# Armazenar em uma variável
dado <- sample(dado, size = 2, replace = TRUE)

# Utilizando a variável para somar os valores
sum(dado)
```

Porém, uma coisa interessante ocorre se armazenarmos a amostra independente de lançamentos de nosso dado em uma variável - neste caso, **dado**: uma vez que o valor estiver armazenado ele não mudará. Isso é uma forma de guardar os resultados em um programa sem que se perca seu resultado.  

## Escrevendo Suas Próprias Funções

Observe que se pode digitar todo este código no**_console_** R para lançar o dado quantas vezes nós quisermos. Porém, isso é uma forma estranha de usar o código. Seria mais fácil usar seu código se você armazenasse-o em sua própria função, que é o que será feito agora. Iremos escrever uma função chamada `roll` que será utilizada para lançar o dado. A função utilizará o código estruturado da última forma acima explicitada, em que ocorre a soma de ambos os valores das duas faces que apareceram após cada lançamento.  
  
Funções são outro tipo de objeto em R, mas ao invés de conter dados elas contém código.  

## O Construtor de Função

Cada função em R contém três partes:  

> Nome  
Corpo do Código  
Conjunto de Argumentos  

A forma de construir uma função é utilizar a sintaxe:  

**_my-function <- function(){}_**  

Vamos ver como fazer isso utilizando uma função que armazena o código para rolar o dado.  

```{r}
roll <- function(){
  die <- 1:6
  dice <- sample(die, size = 2, replace = TRUE)
  sum(dice)
}

# Testando nossa função roll
roll()
```

Há várias formas de definir uma função. Pode-se adicionar **argumentos** e estes podem vir com um valor **_default_**.  

```{r}
# Criando a função roll2 com parâmetro que será substituído por argumento
roll2 <- function(bones){
  dice <- sample(bones, size = 2, replace = TRUE)
  sum(dice)
}

# Testanedo nossa função roll2
roll2(bones = 1:10)
```

Outra forma, é adicionar um valor _default_ para `bones`.  

```{r}
roll3 <- function(bones = 1:6){
  dice <- sample(bones, size = 2, replace = TRUE)
  sum(dice)
}

# Testando nossa função roll3
roll3()
```
