---
title: "cap.3 - R Objects"
author: "Washington Candeia de Araujo"
date: "April 26, 2018"
output: html_document
---

```{r setup, include=FALSE}
knitr::opts_chunk$set(echo = TRUE)
```

# Iniciando no Projeto 2: Playing Cards
Neste capítulo o R será usado para construir um baralho de 52 cartas. 

## Atomic Vectors
É o tipo mais simples de objeto em R. A maioria das estruturas em R são construídas a partir deste tipo de objeto.  
Um **vetor atômico** é um simples vetor contendo dados.  

Vetores armazenam dados de forma unidimensional, e cada vetor armazena um tipo  de dado.  

> Tipos de dados básicos de vetores atômicos:   
- _doubles_  
- _integers_  
- _characters_  
- _logical_  
- _complex_  
- _raw_  

Para fazer isso é  preciso ficar atento às características de cada tipo destes seis tipos de dados. 

```{r}
# Nosso dado é um vetor simples
die <- c(1, 2, 3, 4, 5, 6)
is.vector(die)

# Um único valor também é um vetor 
five <- 5
is.vector(five)
```

R reconhecerá cada uma das convenções específicas para criação de cada tipo de dados. Por exemplo, se quisermos criar um vetor contendo **_integers_** ou **_characters_** precisamos especificar cada um destes tipos de dados:   

```{r}
# Criando um vetor de inteiros
int <- c(1L, 5L)

# Criando um vetor de caracteres
text <- c("espadas", "copas")

print(int)
print(text)
```

Agora, iremos observar cada um dos tipos de dados para vetores atômicos.   

## Doubles

Vetores com este tipo de dado armazena números comuns. Os números podem ser positivos ou negativos, pequenos ou grandes, podendo ter dígitos decimais. No geral, R salva qualquer número que digitamos como um _double_.  

É possível descobrir que tipo estamos usando através da função `typeof`. 

```{r}
typeof(die)
```

Algumas funções de R se referem a _double_ como **_numerics_**. 

> _Double_ é um termo usado em Ciência da Computação para se referir ao número específico de _bytes_ que o computador usa para armazenar um número.  


## Integers

Vetores com este tipo de dado armazenam números que podem ser escritos sem um componente decimal. O próprio autor deste livro recomenda não usar este tipo, pois é possível usar _double_ para armazenar como um inteiro. 

```{r}
# Especificando inteiros em um vetor
int2 <- c(-1L, -60L, 88L, 5L, 6L)

print(int2)
```


R não salvará um número como um inteiro (_integer_) a não ser que especifiquemos. 

> A diferença entre um _double_ e um _integer_ é como R salvará cada um deles na memória do computador.
Inteiros são definidos mais precisamente na memória do computador do que _doubles_.  

# Characters 

Caracteres são bem fáceis de identificar. Eles precisam estar sob aspas e seu tipo é igualmente fácil de identificar.  

```{r}
# Characters
text <- c("Hello", "World")

print(text)
typeof(text)
```

# Logical

Lógicos estão conforme a lógica matemática, onde os **_booleanos_** são utilizados para estas manipulações.   

> **and** - será TRUE se ambos forem TRUE  
> **or** - será FALSE se ambos forem FALSE  



Logical **AND**|**Resultado**|  
---------------|-------------|    
FALSE AND FALSE|FALSE        |   
FALSE AND TRUE |FALSE        |  
TRUE AND FALSE |FALSE        |   
TRUE AND TRUE  |TRUE         |  


Logical **OR** |**Resultado**|  
---------------|-------------|    
FALSE OR FALSE |FALSE        |   
FALSE OR TRUE  |TRUE         |  
TRUE OR FALSE  |TRUE         |   
TRUE OR TRUE   |TRUE         |  

## Atributes

Um **atributo** é um pedaço de informação que você pode anexar a um **_atomic vector_** ou qualquer objeto R.  
Um atributo seria semelhante aos metadados uma vez que não será visível nem aparecerá no resultado do código. Então, por que utilizar?  

Na verdade, alguma funções R podem utilizar os atributos específicos, por isso sua importância. Dependendo do tipo de análise e dados que quisermos armazenar, isso terá sua importância.

É possível observar se um objeto R possui atributos relacionados. Para isso utiliza-se o mesmo tipo de função usada anteriormente:  

```{r}
dados <- c(1, 2, 3, 4, 5, 6)
print(dados)
attributes(dados)
```

Como o resultado é `NULL` sabemos que não há nenhum tipo de atributo relacionado ao objeto **dados**.  


Agora, iremos observar que tipos de atributos podemos relacionar a um objeto R.  

Os principais atributosd de um vetor atômico são:  
> Names, Dimensions (dim), Classes  

### Names 

Este é um atributo que pode ser passado a vetores atômicos. Para passar os nomes como atributos, basta passar o objeto R como um argumento à função `names`. Para observar se está tudo O.K. utilize a função `attributes`. 

```{r}
# Vamos atribuir a objetos R, nomes
# Esse é o atributo name em R
dados <- c(1, 2, 3, 4, 5, 6)
names(dados) <- c('um', 'dois', 'tres', 'quatro', 'cinco', 'seis')

# Observando os atributos
attributes(dados)
print(dados)

# Somar
dados + 1

# Para encerrar atributos basta atribuir NULL a este objeto R
names(dados) <- NULL
attributes(dados)

# Exemplo
eu <- c('Biologo', '34', 'Bioquímica', 'UFRN')
names(eu) <- c('Profissão', 'Idade', 'Área', 'Instituição')
print(eu)
```


### Dim  

É possível transformar um vetor atômico em um **_array_** _n_-dimensional atribuindo-lhe (**_attribute_**!) dimensões com a função `dim`. Essa função cria o atributo específico para dimensões em objetos R.  

O interessante é que sepode fornecer mais de duas dimensões (neste caso, **linha**, **coluna** e **_slices_**).  
Vamos observar alguns exemplos.  

```{r}
dim(die) <- c(2, 3)  # Duas linhas, Três colunas
print(die)

dim(die) <- c(3, 2)
print(die)

# Criando um dado de três dimensões
# Seria um hypercube, e R mostrará cada um dos slices
dim(die) <- c(1, 2, 3)
print(die)
```

## Matrices

**Matrizes** e R são estruturas de dados que armazenam 

Matrizes armazenam valores em um arranjo **bidimensional**. 

É possível utilizar um vetor atômico para construção de uma matriz. Para isso, define-se o número de linhas. No mesmo sentido, é possível observar que a distribuição dos dados na matriz se dá por coluna. Assim, se temos um dado de seis faces e definimos nossa matriz com 2 linhas, a primeira coluna receberá na linha 1 o número 1, na linha dois o número dois. Na segundo coluna encontraremos na linha 1 o número 3 e na linha 2 o número 4, e assim sucessivamente.   

Para modificar este arranjo, basta utilizar a função `matrix` adicionando como argumento do parâmetro `byrow` o valor `TRUE'. Isso garantirá que a distribuição dos dados na matriz será iniciada na linha.   

```{r}
m <- matrix(die, nrow = 2); print(m)
m2 <- matrix(die, nrow = 3); print(m2)
# Matriz com argumento TRUE para parametro byrow
m3 <- matrix(die, nrow = 2, byrow = TRUE); print(m3)
m4 <- matrix(die, nrow = 3, byrow = TRUE); print(m4)

```

## Arrays

**_Arrays_** (arranjos) em R são semelhantes às matrizes, porém, eles guardam arranjos **_n-dimensionais_** de dados.  
Desta forma, um array pode conter mais de duas dimensões. 
Para criar um array é preciso indicar um vetor atômico para entrada de dados. A sua funcionalidade é basicamente a mesma do atributo `dim` que foi visto anteriormente. 

Para criar um _array_ é preciso fornecer um vetor atômico como primeiro argumento, e um vetor de dimensões como segundo argumento. Este último é agora chamado de `dim`.  

```{r}
# Criando um array
# ar será um array 2 x 2 x 3 (duas linhas, duas colunas, em três slices)
ar <- array(c(11:14, 21:24, 31:34), dim = c(2, 2, 3)); print(ar)
```









































































