---
title: "cap4"
author: "Washington Candeia"
date: "May 15, 2018"
output:
  pdf_document:
    toc: true
    number_sections: true
---

```{r setup, include=FALSE}
knitr::opts_chunk$set(echo = TRUE)
```

# Capítulo 4 - Notação R

Agoa que você tem um baralho de cartas, é preciso uma forma de fazer coisas com isso, do tipo que se faz com cartas em um baralho.  
Primeiro, você vai querer reembaralhar as cartas de tempos em tempos. Depois, você irá querer jogar as cartas do baralho (uma carta por vez).  

Para fazer estas coisas, você precisará trabalhar com valores individuais dentro de seu _data frame_, uma tarefa essencial em _data science_.  Por exemplo, para jogar as cartas do topo de seu baralho, você precisará escrever uma função que seleciona a primeira linha de valores em seu _data frame_, como abaixo:  


```{r}
# Load data
deck <- read.csv("./deck.csv", stringsAsFactors = FALSE)

# Transformando em data frame
df <- data.frame(deck, stringsAsFactors = FALSE)

# Salvar arquivo
write.csv(deck, file = "cards2.csv", row.names = FALSE)

# Observando o conteúdo do data frame com função str
str(df)
df

#Atributos
attributes(df)
unclass(df)
```

Na página 57 do livro, é possível encontrar o endereço para baixar o arquivo _**deck**_ [http://bit.ly/deck_CSV].     


Para extrair valores de um data frame, escreva o nome do data frame seguido de colchetes: 

```{r}
# Slice
df[,]      # Todas as linhas e todas as colunas
df[1,]     # Linha 1, valores de todas as colunas
df[, 1]    # Somente coluna 1
df[,2]     # Somente coluna 3
df[14,2]   # Linha 14 coluna 2
df[1:3, 2] # Da linha 1 à 3, da coluna 2
```

São os **índices** (_indexes_) que dizem a R aonde ir, o que buscar, que valores retornar.  

> nome_objeto_data[linha, coluna]   

Além disso, há diferentes formas de criar índices em R:   


> Inteiros positivos
> Inteiros negativos  
> Zero  
> Espaços em branco  
> Valores lógicos  
> Nomes  

## Inteiros Positivos  

```{r}
# Usando diferentes formas de buscar valores por índices
deck[14,2]           # Linha 14 coluna 2

deck[1, 2]           # Linha 1 coluna 2

# Com vetores
deck[1, c(1, 2, 3)]  # Linha 1, colunas 1, 2 e 3

deck[2, c(1, 3)]     # Linha 2, colunas 1 e 3
```

Obs.: https://rmarkdown.rstudio.com/pdf_document_format.html

```{r}
# drop = FALSE  
deck[1:2, 1:2]    # Retorna um data frame
deck[1:2, 1]      # Retorna um vetor
deck[1:2, 2]      # Retorna um vetor
deck[1:2, 3]      # Retorna um vetor

# Para retornar um vetor, mesmo quando se coloca uma simples coluna
# utiliza-se o argumento drop = FALSE
deck[1:2, 1, drop = FALSE]  # Retorna um data frame
deck[1:2, 1]                # Retorna um vetor
deck[1:6, 2, drop = FALSE]  # Retorna um data frame
```


## Inteiros negativos

Fazem o oposto dos inteiros positivos. Quando se coloca um inteiro negativo em um slice ou index, o interpretador R excluirá estes últimos itens apontados. Ou seja, R retornará todos os elementos, exceto, os elementos apontados no índices negativos.   

```{r}
deck[-1, 1:3]         # Exceto a linha 1, todas as linhas restantes e colunas
deck[-(2:52), 1:3]    # A linha 1 exceptuando-se as outras, e todas as colunas
```

## Zero

Usar um zero como índice cria um objeto vazio.  

## Espaços em Branco

Espaços em branco são usados para especificar que se pode utilizar **todos** os indices daquela posição.  
Isto significa todas as linhas ou todas as colunas.  

```{r}
deck[ , 3]   # Todas as linhas, itens da coluna 3
deck[52, ]   # Apenas a linha 52, todas as colunas
deck[ , 2]   # Todos as linhas da coluna 2
```

## Valores Lógicos  

Se um vetor contiver valores lógicos, TRUE ou FALSE, como índice, R atribuirá cada um destes a uma linha do data frame (ou da coluna, dependendo de que index se usa). Assim, R retornará cada linha correspondente a TRUE e deixará de lado quaisquer outras que tenham FALSE como correspondência.  

```{r}
deck[1, c(1, 2, 3)]            # Com inteiros
deck[1, c(TRUE, TRUE, FALSE)]  # Com lógicos
```

## Nomes 

Também é possível obter as entradas ou valores do data frame utilizando nomes, como _strings_ de caracteres.  

```{r}
deck[1, c("face", "suit", "value")]

# O mesmo que 
deck[1, c(1, 2, 3)]            # Linha 1, todas as três colunas
deck[1, c(TRUE, TRUE, TRUE)]   # Linha 1, todas as três colunas
deck[1, 1:3]                   # Linha 1, todas as três colunas

# Apenas um deles
deck[ , "value"]               # Todas as entradas (linhas) na coluna value (3)
deck[ , "suit"]                # Todas as entradas (linhas) na coluna suit(2)
```

# Retire uma Carta (Deal a Card)

Exercício da página 70 - 71

## Exercício
**Complete o seguinte código para fazer uma função que retorna a primeira linha de um data frame:**  

```{r}
# função para completar:
deal <- function(cards){
  #?
}

# Complete:
deal <- function(cards){
  first_card  <- cards[1, ]
  print(first_card)
}

# Usando a função
deal(deck)
```


Porém, toda vez que usarmos a função `deal` ela sempre trará o rei de espadas, com valor 13. É preciso embaralhar (_shuffling_) estas cartas.   

# Embaralhe o Baralho (Shuffle the Deck)

Para embaralhar é preciso rearranjar de forma aleatória as cartas em um baralho.  
Neste nosso cojunto de dados, cada carta é **uma linha** no _data frame_, e cada coluna trás uma informação desta carta. Para embaralhá-las a solução é reordenar as **linhas** deste _data frame_ de forma aleatória.

Lembrando:  

Usando argumento `replace` na função `sample` é uma forma de conseguir utilizá-la para obter duas amostras independentes. Assim, é como se jogássemos o dado duas ou mais vezes (lembrando de especificar como argumento em `size` nesta função). 

```{r}
# Função sample
dado <- c(1, 2, 3, 4, 5, 6)
sample(dado, size = 2, replace = TRUE)
```

Usar a função `sample` evita ter que embaralhar carta por carta salvando em diferentes variáveis, conforme o livro exemplifica. 

```{r}
# Veja que é possível randomizar qualquer valor 
# Você poderia criar as variáveis:
deck2 <- deck[1:52, ]   # 52 cartas (linhas), todas as colunas (informações das cartas)
deck2


# Escolhendo a segunda carta (linha), depois a primeira, por fim as útlimas 52
# E todas as colunas
deck3 <- deck[c(2, 1, 3:52), ]
deck3
```

Logo, é possível aleatorizar os valores das cartas - linhas - passando a variável `random` que contém todas as 52 cartas, como índice de `deck`. Assim, cada valor que estiver aleatorizado em `random`  será uma pisição no índice de `deck`.  


```{r}
# Criando uma variável random para armazenar cartas 
random <- sample(1:52, size = 52)   # Das cartas 1 a 52, tamanho 52, pois são 52 amostras por vez

# Aleatorizando
deck4 <- deck[random, ]    # Os valores de random são passados como indices de linhas
deck4
```

## Exercício, p.73  
**Use as ideias anteriores para escrever uma função _shuffle_. Ela deve pegar um data frame e retornar uma cópia embaralhada deste data frame.**   

```{r}
# Função embaralhar
# Para isso, usar sample
# Embaralhar 52 cartas, 52 como tamanho independente
# cards é o input da função, o argumento para o data frame colocado
# random contém os valores embaralhados de indices
# Cada indice é uma linha, então, mantem-se todas as colunas
shuffle <- function(cartas){
  random <- sample(1:52, size = 52)
  cartas[random, ]
}

shuffle(deck)
```

Então, se fosse simular um jogo de cartas já temos duas coisas:  

**1. A função `deal` para escolher a carta que está em cima do monte de baralhos;**   
**2. A função `shuffle` para embaralhar antes que formos retirar uma carta com `deal`;**  

```{r}
# Retire uma carta
deal(deck)

# Embaralhe
deck5 <- shuffle(deck)

# Retire outra carta
deal(deck5)
```

## Dollar Signs ($) e Colchetes Duplos ([[]])  

Dois objetos em R aceitam um segundo sistema de notação. Pode-se extrari valores de _data frames_ e listas utilizando a sintaxe **$**.  


### Dollar Signs $

Por exemplo, para selecionar uma coluna em um data frame é só usar o nome do data.frame**$**coluna.  
```{r}
# Notação com uso de index
deck[, "value"]   # Ultima coluna
deck[ , 3]        # Ultima coluna

# Notação com sinal de dólar
deck$value        # Ultima coluna
deck$suit         # Segunda coluna
deck$face         # Primeira coluna
```

Pode-se usar a notação de $ em **listas** também. Cada subconjunto da lista será outra lista.  


```{r}
# Criando um lista 
lst <- list(numbers = c(1, 2), 
            logical = TRUE, 
            strings = c("a", "b", "c"))

## Os três elmentos da lista são numbers, logical, strings
print(lst)

# Cada valor será retornado como uma lista

# Porém, usando notação $, os valores retornados são valores puros, sem ser na estrutura de lista
lst$numbers


# Eles podem até ser usados
mean(lst$numbers)
sum(lst$numbers)
```

### Colchetes duplos (**[[ ]]**)
Se os elmentos da lista não tiverem nomes, pode-se usar a notação de colchetes duplos. Eles equivalem ao uso do $.  

```{r}
# Notação de colchetes duplo para primeiro elmento da lista
lst[[1]]          # Liberam os valores dentro desse subconjunto da lista 
lst$numbers       # A mesma coisa

# Usar colchetes duplos é diferente de um só
lst[1]            # Devolve um subconjunto da lista
lst["numbers"]    # O mesmo que o uso acima

# Usando duplo colchetes
lst[[1]]          # Valor puro
lst[["numbers"]]  # Valor puro
lst$numbers       # Valor puro


# Diferente
lst[1]            # Subconjunto
lst["numbers"]    # Subconjunto
```


Cada lista é um trem que carrega em seus vagões os valores puros.   
Cada vagão é, desta forma, um elemento da lista (numbers, logical, strings do nosso exemplo).  

> Usar colchetes simples seleciona o vagão.  
> Usar colchetes duplos seleciona o conteúdo do vagão. 

















































